【裁判字號】    95,台上,5759
【裁判日期】    951019
【裁判案由】    妨害國幣懲治條例
【裁判全文】
最高法院刑事判決            九十五年度台上字第五七五九號
上  訴  人  甲○○
            乙○○
上 列 一人
選任辯護人  蔡文彬律師
            姚宗樸律師
上列上訴人等因妨害國幣懲治條例案件，不服台灣高等法院中華
民國九十五年七月四日第二審判決（九十四年度上訴字第二五九
九號，起訴案號：台灣板橋地方法院檢察署九十三年度偵字第一
五一四九號），提起上訴，本院判決如下：
    主  文
上訴駁回。
    理  由
按刑事訴訟法第三百七十七條規定，上訴於第三審法院，非以判
決違背法令為理由，不得為之。是提起第三審上訴，應以原判決
違背法令為理由，係屬法定要件。如果上訴理由狀並未依據卷內
訴訟資料，具體指摘原判決不適用何種法則或如何適用不當，或
所指摘原判決違法情事，顯與法律規定得為第三審上訴理由之違
法情形，不相適合時，均應認其上訴為違背法律上之程式，予以
駁回。本件原判決撤銷第一審不當之判決，仍處上訴人甲○○、
乙○○共同連續意圖供行使之用，而偽造幣券罪刑。已詳敘認定
犯罪事實之依據及憑以認定之理由，並對上訴人等否認犯罪之辯
詞，如何不足採，均已依據卷內資料予以指駁及說明，從形式上
觀察，原判決並無任何違背法令之處。按事實之認定及證據之取
捨，乃屬事實審法院之職權。證人等所為供述及合法調查所得證
據，何者為可採，事實審法院本得參酌其他相關證據為自由之判
斷，苟無違反經驗法則或論理法則，自難指為違法。原判決依憑
上訴人甲○○之自白書、警詢及偵查中之供述，上訴人乙○○於
警詢之供陳，證人蘇振義、呂淑寧及張榮典等人於警詢及偵查中
之證述、證人彭識桓、李昺耀於警詢之證詞、證人即製作上訴人
甲○○警詢筆錄之警員朱至明於一審之證述，復說明證人蘇振義
、呂淑寧、張榮典、彭識桓及李昺耀等人於警詢及偵查中之證述
何以符合刑事訴訟法第一百五十九條之二、之三之規定，具有證
據能力，並有一審勘驗上訴人甲○○警詢筆錄錄音帶、勘驗筆錄
及監聽譯文表附卷可稽，且有「一０００」浮水印章及千元偽鈔
半成品等物扣押在案，及其他調查證據取捨之結果（見原判決理
由壹、貳），認定上訴人等之犯行，摒棄不採上訴人等所為之辯
詞及證人蘇振義於一審之事後迴護之證詞，證人李昺耀於一審之
證述無從為有利於上訴人等之認定，經核其證據之取捨及證明力
之判斷於法均無不合，亦無判決不備理由之違法。甲○○上訴意
旨謂自白書不得作為有罪之唯一證據，且伊幫表兄蘇振義租房子
並不違法，而伊僅幫蘇振義添加墨水，並未有製造偽鈔行為等語
；乙○○上訴意旨謂伊不知其代蘇振義運送之包裹內為偽鈔，縱
使知道亦僅成立幫助犯非共同正犯，又縱認伊是共同正犯，亦只
能論集合犯而非連續犯，且原審未傳訊證人呂淑寧，有應調查未
調查之違法等語。惟查原判決並非以上訴人甲○○之自白書為其
有罪之唯一認定依據，縱摒除該自白書，亦於判決本旨不生影響
。另依現行刑法關於共同正犯與幫助犯之認定，係以其主觀之犯
意及客觀之犯行為標準，凡以自己犯罪之意思而參與犯罪，無論
其所參與者是否犯罪構成要件之行為，皆為正犯，其以幫助他人
犯罪之意思而參與犯罪，其所參與者，茍係犯罪構成要件之行為
，亦為正犯。上訴人乙○○既負責與買主聯絡、運送偽鈔、以其
帳戶收受買主之價款、及委託李昺耀代工各行為，自屬參與犯罪
構成要件之實施，為共同正犯，原判決並無理由不備之違誤。又
原判決依其確認之事實，以上訴人乙○○自九十三年一月間某日
起迄同年九月十三日被查獲時止，多次分批在台北縣中和、新店
、台中市各地偽造幣券，時間緊接，所犯構成要件相同，顯係基
於概括犯意為之，應依連續犯之規定，論以偽造幣券既遂罪，與
一次一批偽造多量偽幣屬集合犯，單純一罪者，非可同語。再者
證人呂淑寧經一審及二審合法傳喚均未到庭，原審拘提亦未能拘
提到案，且於原審言詞辯論時，審判長問：「對於證人呂淑寧所
證述之證言有何意見？」，上訴人乙○○及其辯護人均答：「沒
意見。不用再傳喚作詰問。」（見二審卷第一七七頁反面），原
審未再調查，難指為違法。其餘所辯係就原判決理由壹、貳、二
（二）（三）已詳為論斷與說明之事項，再為事實上之爭辯，殊
非適法之第三審上訴理由。次按刑事訴訟法第三百七十九條第十
款所謂應於審判期日調查之證據，必須該證據確與待證事實有重
要關係，就其案情委有調查之必要者而言。本件事證已臻明確，
原審未再傳喚證人李昺耀為無益之調查，自不得指為調查未盡。
其餘上訴意旨徒憑己意，對原審採證認事職權之適法行使，任意
指摘，顯與法定上訴第三審之形式要件不符，其等上訴違背法律
上之程式，均應予駁回。
據上論結，應依刑事訴訟法第三百九十五條前段，判決如主文。
中    華    民    國  九十五  年    十    月   十九   日
                      最高法院刑事第三庭
                          審判長法官  謝  家  鶴
                                法官  花  滿  堂
                                法官  陳  世  淙
                                法官  洪  佳  濱
                                法官  張  春  福
      本件正本證明與原本無異
                                      書  記  官
中    華    民    國  九十五  年    十    月  三十一  日
                                                    Ｒ


司法院資訊處製作；財團法人民間司法改革基金會備份。
